【裁判字號】    98,交易,38
【裁判日期】    980527
【裁判案由】    業務過失傷害
【裁判全文】
臺灣臺中地方法院刑事判決  98年度交易字第38號
公  訴  人  臺灣臺中地方法院檢察署檢察官
被      告  甲○○
上列被告因業務過失傷害案件，經檢察官提起公訴（97年度偵字
第27869號），本院判決如下：
    主    文
甲○○從事業務之人，因業務上之過失傷害人，處有期徒刑肆月
，如易科罰金，以新臺幣壹仟元折算壹日。
    犯罪事實
一、甲○○係統聯汽車客運股份有限公司（下稱統聯客運）司機
    ，以駕駛營業用大客車為業，為從事駕駛業務之人。其於民
    國九十七年五月四日上午十一時許，駕駛車牌號碼２２３－
    ＦＤ號營業用大客車，沿臺中市○○路由民生路往五廊街方
    向行駛，於同日上午十一時三十分許，行經臺中市○區○○
    路與五權路交岔路口欲右轉五權路時，原應注意車前狀況，
    隨時採取必要之安全措施，且汽車行近行人穿越道，遇有行
    人穿越時，無論有無交通警察指揮或號誌，均應暫停讓行人
    先行通過。而當時為晴天之夜間，有照明，路面乾燥無缺陷
    、無障礙物、視距良好，亦無不能注意之情事，竟疏於注意
    及此，適有廖珮邑在前開英才路與五權路交岔路口，由民生
    路往五廊街方向行走於行人穿越道欲通過五權路，甲○○於
    該交岔路口號誌轉為綠燈時，即起步右轉至五權路往五權西
    路方向前進，並未暫停讓廖珮邑先行通過，其所駕駛之上開
    營業用大客車之右前車頭因此撞及廖珮邑，致使廖珮邑受有
    左脛骨腓骨開放性爆裂性骨折合併左踝關節開放性脫臼、左
    小腿全肢皮膚壞死及缺損之傷害。經警據報前往現場處理，
    甲○○向到場之臺中市警察局第一分局交通分隊警員周俊賢
    承認為肇事人，自首而接受裁判。
二、案經被害人廖珮邑之父丙○○告訴臺灣臺中地方法院檢察署
    檢察官偵查起訴。
    理    由
一、證據能力之說明：按現行刑事訴訟法為保障被告之反對詰問
    權，排除具有虛偽危險性之傳聞證據，以求實體真實之發見
    ，於該法第一百五十九條第一項明定被告以外之人於審判外
    之言詞或書面陳述，除法律有規定者外，不得作為證據。又
    被告以外之人於審判外之陳述，雖不符前四條之規定（即刑
    事訴訟法第一百五十九條之一至同條之四），而經當事人於
    審判程序同意作為證據，法院審酌該言詞陳述或書面陳述作
    成時之情況，認為適當者，亦得為證據；當事人、代理人或
    辯護人於法院調查證據時，知有第一百五十九條第一項不得
    為證據之情形，而未於言詞辯論終結前聲明異議者，視為有
    前項之同意，刑事訴訟法第一百五十九條之五定有明文。本
    件檢察官、被告甲○○並未就卷內證據資料之證據能力有所
    爭執，且迄於言詞辯論終結前，均未主張有刑事訴訟法第一
    百五十九條第一項不得為證據之情形，是應認已同意卷內證
    據均得作為證據，且經本院審酌後，認無不適當之情形，應
    認本案調查之卷內證據均有證據能力，合先敘明。
二、訊據被告甲○○對於上開犯罪事實，於偵查中及本院審理時
    均坦承不諱，核與被害人即告訴人之女廖珮邑於警詢時指述
    之情節相符，復有道路交通事故現場圖、２２３－ＦＤ號營
    業用大客車之行車紀錄器翻拍影本、道路交通事故調查報告
    表(一)、(二)、臺中市○○○道路交通事故補充資料表、臺中市
    ○○○道路交通事故初步分析研判表各一紙、臺中市○○○
    道路交通事故談話紀錄表三份及現場照片十張在卷可參。而
    被告自九十五年七月十二日起至九十七年七月八日止受僱於
    統聯客運，以駕駛統聯客運之營業大客車為業，係從事駕駛
    業務之人乙情，除為被告自承外，亦有統聯汽車客運股份有
    限公司員工離職證明書（九七）統人字第一一一號在卷可憑
    。另按汽車行駛時，駕駛人應注意車前狀況，並隨時採取必
    要之安全措施；汽車行經行人穿越道，遇有行人穿越時，無
    論有無交通指揮人員指揮或號誌指示，均應暫停讓行人先行
    通過，道路交通安全規則第九十四條第三項、第一百零三條
    第二項分別定有明文。被告領有合適之駕駛執照，其駕駛車
    輛自應注意上述道路交通安全規定。又依卷附員警職務上製
    作之道路交通事故現場圖、調查報告表(一)、(二)所載及現場照
    片所示，事故發生當時天候晴、日間自然光線、路面為柏油
    之市區道路○道路路面乾燥、無缺陷、無障礙物、視距良好
    ，尚無不能注意之情事，被告竟疏未注意及此，未暫停讓行
    人先行通過而貿然右轉，致撞擊穿越行人穿越道之行人廖珮
    邑，足徵被告之駕車失當行為，顯有過失。此外，被害人廖
    珮邑確因本件車禍受有上揭傷害，亦據告訴人提出中國醫藥
    大學附設醫院之診斷證明書一紙在卷可稽。再者，被告因其
    違規駕車行為，對於行走於上開肇事交岔路口之行人穿越道
    之被害人，製造法所不容許之風險，並且該風險在具體事件
    歷程中實現，而導致告訴人受傷之構成要件結果之發生，該
    傷害結果顯可歸責於被告，堪認被告過失駕駛行為與告訴人
    受傷結果間，顯有相當因果關係。因而認本件事證明確，被
    告過失犯行，洵堪認定。
三、被告甲○○等為統聯客運之營業大客車司機，平日以駕駛營
    業大客車為業，係從事駕駛業務之人，於執行業務中開車肇
    事，致人受傷，核其所為，係犯刑法第二百八十四條第二項
    前段之業務過失傷害罪。又被告為汽車駕駛人，行經行人穿
    越道，不依規定讓行人優先通行，因而致人受傷，依法應負
    刑事責任，應依道路交通管理處罰條例第八十六條第一項之
    規定加重其刑。再被告於肇事後即留於現場，在該管公務員
    發覺前，主動向臺中市警察局第一分局交通分隊警員周俊賢
    承認為肇事人，有臺中市○○○道路交通事故肇事人自首情
    形紀錄表一紙附卷可查，為對於未發覺之罪自首而接受裁判
    ，依刑法第六十二條前段規定減輕其刑，並先加後減。爰審
    酌被告之過失程度，因而造成被害人廖珮邑受有如事實欄所
    示之傷害，犯罪結果不可小覷，所生危害重大，及被告犯後
    於偵查中及本院審理時均能坦承犯行，犯後態度尚佳，惟被
    告雖有和解之意願，且被告已與告訴人丙○○洽談和解甚久
    ，然而迄今尚未能與告訴人達成民事和解，賠償損害等一切
    情狀，量處如主文所示之刑，並諭知易科罰金之折算標準。
據上論斷，應依刑事訴訟法第二百九十九條第一項前段，刑法第
二百八十四條第二項前段、第六十二條前段、第四十一條第一項
前段，道路交通管理處罰條例第八十六條第一項，刑法施行法第
一條之一第一項、第二項前段，判決如主文。
本案經檢察官乙○○到庭執行職務。
中    華    民    國    98    年    5     月    27    日
                  交通法庭  法  官  張清洲
以上正本證明與原本無異。
如不服本判決，應於收送達後十日內向本院提出上訴書狀（應敘
述具體理由並附繕本）。
上訴書狀如未敘述理由，應於上訴期間屆滿後二十日內補提理由
書於本院。
                            書記官  詹東益
中    華    民    國    98    年    5     月    27    日
附錄論罪科刑法條
中華民國刑法第284條
（過失傷害罪）
因過失傷害人者，處6月以下有期徒刑、拘役或5百元以下罰金，
致重傷者，處1年以下有期徒刑、拘役或5百元以下罰金。
從事業務之人，因業務上之過失傷害人者，處1年以下有期徒刑
、拘役或1 千元以下罰金，致重傷者，處 3 年以下有期徒刑、
 拘役或 2 千元以下罰金。
道路交通管理處罰條例第86條
汽車駕駛人，無駕駛執照駕車、酒醉駕車、吸食毒品或迷幻藥駕
車、行駛人行道或行經行人穿越道不依規定讓行人優先通行，因
而致人受傷或死亡，依法應負刑事責任者，加重其刑至二分之一
。
汽車駕駛人，在快車道依規定駕車行駛，因行人或慢車不依規定
，擅自進入快車道，而致人受傷或死亡，依法應負刑事責任者，
減輕其刑。


司法院資訊處製作；財團法人民間司法改革基金會備份。
